臺灣屏東地方法院交通事件裁定　　　　 95年度交聲字第184號
原處分機關　交通部公路總局高雄區監理所屏東監理站
異　議　人
即受處分人　乙○○
上列受處分人因違反道路交通管理處罰條例案件，對於交通部公
路總局高雄區監理所屏東監理站民國95年10月23日所為之處罰（
屏監違字第裁82-V00000000號），聲明異議，本院裁定如下：
    主  文
原處分撤銷。
乙○○不罰。
    理  由
一、原處分機關略以：第三人丙○○民國95年7 月1 日駕駛車號
    000-0000號機車行經潮州鎮○○路段時，被警舉發「使用他
    車牌照行駛」違規，並經原處分機關對該機車車主即異議人
    乙○○裁罰新臺幣18,000元之罰鍰，經核於法並無不合等語
    。
二、異議人則以：當日該車之駕駛為丙○○，異議人與之素不相
    識，該機車車齡已經將近快20年了，且不是異議人在使用，
    異議人娘家的父親早就將該機車賣給資源回收場，故異議人
    並非該機車之所有人，自無須負擔該罰鍰，為此聲明異議云
    云。
三、按道路交通管理處罰條例第12條第1 項第5 款規定「使用他
    車牌照行駛」，乃指違規當時仍有牌照之該車所有人者，如
　　該車已經移轉於他人而已非該車之所有權人者，則不在處罰
　　之範圍內，換言之，該條例所謂使用他車牌照行駛者，係指
　　就該車仍有牌照之所有人者而言。經查，車牌000-0000號機
  　車之行照發照日期為77年10月19日，有該機車車籍查詢資料
    在卷可稽，是該機車於違規當時之車齡已經將近18年，已屬
    老舊機車，已屆汰換之齡，異議人主張其娘家的父親早就將
    該機車賣給資源回收場，應屬合理，應可採信。況且證人即
    當日騎乘該機車之丙○○亦到庭證稱：當時是因為酒醉駕車
    被開罰單，那台機車並非伊所有，是伊向李蓮美借的等語，
    伊並不認識異議人等語，核與證人即查獲之警員甲○○證稱
    ：當時他是酒醉駕車被我們攔到，因為當時丙○○並沒有攜
    帶證件，所以我們用電腦去查，結果發現車牌與引擎號碼不
    合，他有說車子是向別人借的等語，大致相符，此更益徵丙
    ○○與異議人間就該機車並無任何使用借貸關係存在，異議
    人應非違規當時之機車所有人。既然該機車於違規當時，已
    經移轉於他人而非異議人所有，則揆諸前開法規之說明，異
    議人自不在處罰之列。本件舉發單位並未查明該機車於違規
    當時之真正所有人，而率而以車籍資料上所登記之名義人即
    異議人作為處罰之對象，即屬有誤，故本件異議為有理由，
　　原處分應予撤銷，另諭知異議人不罰。
四、據上論斷，應依道路交通管理處罰條例第87條第2 項、道路
    交通案件處理辦法第20條，裁定如主文。
中　　華　　民　　國　　96　　年　　4 　　月　　4 　　日
                  刑事第四庭    法  官  王炳人
以上正本證明與原本無異。
如不服本裁定應於收受送達後五日內向本院提出抗告書狀敘述抗
告之理由抗告於台灣高等法院高雄分院。
中　　華　　民　　國　　96　　年　　4　　月 　　9 　　日
                                書記官  潘豐益
